de: Elektronik > Elektronisches Zubehör > Speicherkartenzubehör > Speicherkartenetuis: USB-Flash-Laufwerk-Hüllen
vi: Thiết bị điện tử > Phụ kiện thiết bị điện tử > Phụ kiện bộ nhớ > Vỏ bảo vệ bộ nhớ: Hộp đựng USB Flash
nl: Elektronica > Accessoires voor elektronica > Geheugenaccessoires > Geheugenbehuizingen: USB stick hoesjes
it: Elettronica > Accessori dispositivi elettronici > Accessori per memoria > Custodie memoria: Custodie per chiavette USB
nb: Elektronikk > Elektronikktilbehør > Minnetilbehør > Minnevesker: Etuier til USB-minnepinne
pt-BR: Eletrônicos > Acessórios para eletrônicos > Acessórios para memória > Gabinetes de memória: Estojos para pen drive USB
hr-HR: Elektronika > Pribor za elektroniku > Dodaci za memoriju > Kutije za memoriju: Futrole za USB flash pogon
zh-TW: 電子器材 > 電子配件 > 記憶裝置配件 > 記憶卡/裝置保護盒: USB 隨身碟保護殼
th: อิเล็กทรอนิกส์ > อุปกรณ์อิเล็กทรอนิกส์ > อุปกรณ์หน่วยความจำ > กระเป๋าใส่หน่วยความจำ: เคสแฟลชไดรฟ์ USB
bg-BG: Електроника > Аксесоари за електроника > Аксесоари за памет > Калъфи за памет: Калъфи за USB флаш памет
zh-CN: 电子产品 > 电子配件 > 内存配件 > 存储卡盒: U 盘保护壳
el: Ηλεκτρονικά > Αξεσουάρ ηλεκτρονικών συσκευών > Αξεσουάρ μνήμης > Θήκες μνήμης: Θήκες USB flash drive
da: Elektronik > Elektronik – tilbehør > Hukommelse – tilbehør > Hukommelse – æsker: Etuier til USB-flashdrev
pl: Elektronika > Akcesoria elektroniczne > Akcesoria do nośników pamięci > Futerały na nośniki pamięci: Etui do napędów USB
sv: Elektronik > Elektroniktillbehör > Minnestillbehör > Minnesfodral: Fodral för USB-minnen
fi: Elektroniikka > Sähkötarvikkeet > Muistivälineet > Muistikorttikotelot: USB-muistitikkukotelot
cs: Elektronika > Elektronika – příslušenství > Paměti – příslušenství > Pouzdra na paměti: Pouzdra na USB flash disky
sl-SI: Elektronika > Elektronski dodatki > Dodatki za pomnilnike > Ohišja za pomnilnik: Etuiji za USB ključke
pt-PT: Eletrónica > Acessórios eletrónicos > Acessórios de memória > Estojos de memória: Estojos para pen USB
sk-SK: Elektronika > Elektronické príslušenstvo > Príslušenstvo k pamäťovým médiám > Puzdrá na pamäťové médiá: Puzdra na USB flash disky
tr: Elektronik > Elektronik Alet Aksesuarları > Bellek Kartı Aksesuarları > Bellek Kartı Kutuları: USB Flash Sürücü Kılıfları
ro-RO: Electronice > Accesorii electronice > Accesorii memorie > Carcase memorie: Huse pentru unități flash USB
lt-LT: Elektronika > Elektronikos priedai > Atmintinių priedai > Atmintinių dėklai: USB atmintinių dėklai
ru: Электроника > Аксессуары для электроники > Аксессуары для карт памяти > Кейсы для карт памяти: Чехлы для флеш-накопителей USB
es: Electrónica > Accesorios electrónicos > Accesorios para memorias > Fundas tarjetas memoria: Estuches de memoria USB
ja: 電子機器 > 電気製品関連用品・PC周辺機器 > メモリ関連用品 > メモリケース: USBメモリケース
hu: Elektronika > Elektronikai kiegészítők > Memóriakiegészítők > Memóriatokok: USB flash-meghajtó-tokok
en: Electronics > Electronics Accessories > Memory Accessories > Memory Cases: USB Flash Drive Cases
ko: 전자기기 > 전자기기 부대용품 > 메모리 부대용품 > 메모리 케이스: USB 플래시 드라이브 케이스
fr: Appareil électronique > Accessoires électroniques > Accessoires de mémoire > Étuis pour cartes mémoire: Étuis pour clés USB